臺灣臺中地方法院刑事判決　94年度交易字第152號
公　訴　人　臺灣臺中地方法院檢察署檢察官
被　　　告　乙○○　男　23歲.
上列被告因過失傷害案件，經檢察官提起公訴（94年度偵字第12
29號、第2028號），本院合議庭裁定適用簡式審判程序，判決如
下：
    主    文
乙○○從事業務之人，因業務上之過失傷害人，處有期徒刑月
，如易科罰金，以佰元折算壹日。
    犯罪事實
一、乙○○為中國禮儀社之員工，平日以開車送花圈、花籃為業
    ，駕駛為其附隨業務，為從事業務之人，於民國九十三年六
    月四日下午，駕駛車牌號碼二Ｖ─三三六八號自用小貨車，
    沿臺中縣太平市○○路由東往西方向行駛，於同日下午二時
    十五分許，行經東平路與中興東路交岔路口時，本應注意汽
    車行進中駕駛人應注意車前狀況，隨時採取必要安全措施，
    而當時天候晴、日間自然光線、路面乾燥無缺陷、亦無障礙
    物、視距良好，依當時情形又無不能注意之情事，竟疏於注
    意及此，適有由丙○○騎乘車牌號碼ＴＤＰ─六三二號輕型
    機車於後座搭載甲○○，亦沿東平路同向行駛並行經該路口
    準備左轉中興東路前行，待丙○○騎乘之機車左轉時，丙○○亦疏未注意轉彎車應讓直行車先行，因雙方均有上述過失
    ，乙○○見狀閃避不及，其自用小客車右側車門不慎撞及丙○○所騎乘機車左側，丙○○、甲○○因而人車倒地，丙○○並受有左肩挫擦傷、左鎖骨骨折及左側第五、六肋骨骨折
    等傷害；甲○○並受有頭部外傷併輕微腦震盪、左眼動眼神
    經部分損傷及左手臂挫傷併擦傷等傷害。
二、案經被害人丙○○、甲○○訴由臺灣臺中地方法院檢察署檢
    察官偵查起訴。
    理    由
一、訊據被告乙○○於本院審理中對於右揭事實坦承不諱，核與
    告訴人丙○○、甲○○指訴之情節相符，並有道路交通事故
    調查報告表（一）、（二）各乙份、交通事故現場談話紀錄
    表、照片十六張及診斷證明書二紙在卷可稽。按汽車行駛時
    ，駕駛人應注意車前狀況，並隨時採取必要之安全措施，道
    路交通安全規則第九十四條第三項定有明文，是被告駕車自
    應注意上述道路交通安全規則之規定，且當時天候晴、日間
    自然光線、路面乾燥無缺陷、亦無障礙物、視距良好，有前
    開卷附道路交通事故調查報告表（一）在卷可考，依當時狀
    況，又非不能注意，竟疏未注意，未發現告訴人丙○○騎乘
    之機車正在轉彎狀態，所駕駛之自用小客車右側車門不慎撞
    及告訴人丙○○所騎乘機車左側，告訴丙○○、甲○○因而
    人車倒地，告訴人丙○○並受有左肩挫擦傷、左鎖骨骨折及
    左側第五、六肋骨骨折等傷害；告訴人甲○○並受有頭部外
    傷併輕微腦震盪、左眼動眼神經部分損傷及左手臂挫傷併擦
    傷等傷害，被告顯有過失，被告之自白應與事實相符。雖告
    訴人丙○○轉彎車未讓直行車先行，於本件車禍事故之發生
    亦有過失，然此係告訴人是否與有過失之問題，並不能因此
    解免被告過失傷害之責任。告訴人丙○○、甲○○因本件車
    禍受傷，與被告之過失行為間並有相當因果關係。本件事證
    明確，被告過失犯行堪以認定。
二、被告乙○○為中國禮儀社之員工，平日以開車送花圈、花籃
    為業，駕駛為其附隨業務，業據被告於本院審理時供承屬實
    ，為從事業務之人，核被告乙○○所為，係犯刑法第二百八
    十四條第二項前段之業務過失傷害罪。本件公訴人原起訴法
    條雖為刑法第二百八十四條第一項前段之普通過失傷害罪嫌
    ，惟業經蒞庭檢察官本於檢察一體於本院九十四年七月五日
    行準備程序時當庭聲請變更起訴法條為刑法第二百八十四條
    第二項前段之業務過失傷害罪，本院以公訴人變更後之罪名
    、法條告知被告後，並以變更後之罪名、犯罪事實為辯論，
    公訴人起訴法條既已經蒞庭檢察官當庭合法變更為刑法第二
    百八十四條第二項前段，本院自無庸依刑事訴訟法第三百條
    之規定變更起訴法條，附此敘明。被告一過失行為，致告訴
    人丙○○、甲○○二人受傷，為想像競合犯，應依刑法第五
    十五條之規定，從一重處斷。又被告於肇事後雖於交通事故
    談話紀錄表中陳述伊有報警，並於警員到場處理時陳明自己
    係肇事者及陳述肇事經過，自首犯罪，惟被告於本院審理時
    經合法傳喚未到庭，並經本院傳、拘無著後經通緝到案，被
    告顯無接受裁判之意思，是本院認被告之行為不符合自首之
    要件，自不能獲自首減刑之寬典。爰審酌被告之過失程度、
    所生之危害、肇事後之態度及告訴人丙○○、甲○○因而受
    傷，告訴人丙○○轉彎車未讓直行車先行亦同有過失，且被
    告尚未與告訴人達成民事和解賠償等一切情狀，判處如主文
    所示之刑，並諭知易科罰金之折算標準。
據上論斷，應依刑事訴訟法第二百七十三條之一第一項、第二百
九十九條第一項前段，刑法第二百八十四條第二項前段、第五十
五條、第四十一條第一項前段，罰金罰鍰提高標準條例第一條前
段、第二條，判決如主文。
本案經檢察官丁○○到庭執行職務。
中　　華　　民　　國　　94　　年　　7 　　月　　19　　日
                  交通法庭  法　官  張清洲
以上正本證明與原本無異。
如不服本判決，應於送達後十日內向本院提出上訴狀（須附繕本
），上訴於臺灣高等法院臺中分院。
                            書記官　沈筱玲
中　　華　　民　　國　　94　　年　　7 　　月　　19　　日
附錄論罪科刑法條
中華民國刑法第284條
 (過失傷害罪)
因過失傷害人者，處六月以下有期徒刑、拘役或五百元以下罰金
，致重傷者，處一年以下有期徒刑、拘役或五百元以下罰金。
從事業務之人，因業務上之過失傷害人者，處一年以下有期徒刑
、拘役或一千元以下罰金，致重傷者，處三年以下有期徒刑、拘
役或二千元以下罰金。
